【裁判字號】    97,建小抗,1
【裁判日期】    970613
【裁判案由】    給付工程款
【裁判全文】
臺灣臺南地方法院民事裁定             97年度建小抗字第1號
抗  告  人  甲○○
相  對  人  中油股份有限公司潤滑油事業部
法定代理人  乙  ○
上列當事人間請求給付工程款事件，抗告人對於中華民國97年3
月21日本院所為97年度南建小字第1號裁定提起抗告，本院裁定
如下：
    主    文
抗告駁回。
抗告費用新台幣壹仟元由抗告人負擔。
    理    由
一、抗告意旨略以：本件給付工程款事件之施工地點位於嘉義市
    ，多數工作人員均住在嘉義或台南地區，若將本件移送高雄
    地方法院管轄，則對可能出庭作證人員造成不便，請求將本
    件訴訟移送至原因事實發生地之嘉義地方法院管轄，並請求
    廢棄原裁定等語。
二、按民事訴訟事件，除法律規定之專屬管轄或當事人合意管轄
    外，係以被告住所地之法院為管轄法院，亦即不僅被告無指
    定管轄法院之權，原告亦不得以自己方便或證人作證方便等
    其他非法律上之理由，逕行指定管轄法院，此觀民事訴訟法
    第1條等相關管轄之規定自明。
三、經查：本件抗告人即原告於原審起訴請求相對人即被告公司
    潤滑油事業部應給付抗告人施作嘉義展示館及保養場興建辦
    公室、廠房之消防安全設備之監造、裝置、測試、簽證等相
    關費用等情，惟因兩造系爭工程之施工地點位於嘉義市，而
    相對人事業部所在地則在高雄市（參原審卷附之相對人營業
    登記簿影本），故原審以本院既非被告住所地，且兩造亦無
    合意管轄約定，認本院非管轄法院， 乃依民事訴訟法第1條
    第1項之規定 ，依被告聲請並依職權將本件移送於被告住所
    地法院即台灣高雄地方法院管轄。抗告人雖以本件系爭工程
    所在地位於嘉義市，且多數工作人員均住在嘉義及台南地區
    ，認由高雄地方法院管轄，對可能出庭作證人員造成不便為
    由，請求廢棄原裁定並將本件移轉管轄至嘉義地方法院云云
    ；惟揆諸前揭法條規定及說明，抗告人前揭所陳，於法均屬
    無據，並不可採。是原審依民事訴訟法第1條第1項之規定，
    將本件移送被告住所地之高雄地方法院管轄，於法並無違誤
    。從而，抗告人請求廢棄原裁定並將本件訴訟移送嘉義地方
    法院管轄，為無理由，不應准許。
四、按訴訟費用，由敗訴之當事人負擔；法院為終局判決時，應
    依職權為訴訟費用之裁判， 民事訴訟法第78條及第87條第1
    項分別定有明文。經核本件訴訟費用額為1,000元（即抗告
    費），而抗告人之抗告為無理由，爰依上開規定確定抗告人
    應負擔之訴訟費用如主文第2項所示。
五、據上論結，本件抗告為無理由，依民事訴訟法第436條之1第
    3項、第495條之1、第449條第1項、第95條、第78條， 裁定
    如主文。
中    華    民    國    97    年    6     月    13    日
                    民事第二庭  審判長法  官  楊 清 安
                                      法  官  蘇 正 賢
                                      法  官  王 獻 楠
本裁定正本與原本相同。
本裁定不得再抗告。
中    華    民    國    97    年    6     月    13    日
                                      書記官  李 靜 怡


司法院資訊處製作；財團法人民間司法改革基金會備份。
